【裁判字號】    91,易,3222
【裁判日期】    920514
【裁判案由】    傷害等
【裁判全文】
臺灣臺中地方法院刑事判決                        九十一年度易字第三二二二號
    公  訴  人  臺灣臺中地方法院檢察署檢察官
    被      告  庚○○
                辛○○
                丙○○
                甲○○
                乙○○
                戊○○
                己○○
    右五人共同
    選任辯護人  羅豐胤律師
                黃靖閔律師
右列被告等因傷害等案件，經檢察官提起公訴（九十一年度偵字第一一三八四號、第
二○七四九號），本院判決如左：
    主  文
庚○○傷害人之身體，累犯，處拘役肆拾日，如易科罰金，以參佰元折算壹日。
丙○○共同連續傷害人之身體，處拘役伍拾日，如易科罰金，以參佰元折算壹日。
甲○○、戊○○、乙○○、己○○共同傷害人之身體，各處罰金壹千元，如易服勞役
均以參佰元折算壹日。
辛○○無罪。
    事  實
一、庚○○前於民國（下同）八十六年間，因違反槍砲彈藥刀械管制條例案件，經本
    院以八十六年度訴字第一三三○號判處有期徒刑二年確定；又於八十六年間，因
    犯妨害自由案件，經臺灣高等法院臺中分院以八十七年度上訴字第三四七號判處
    有期徒刑八月確定，嗣上開二案經定應執行刑為有期徒刑二年六月確定，於八十
    七年十二月十六日假釋付保護管束，於八十九年二月十日假釋期滿執行完畢。
二、於九十一年二月十七日十八時五十分許，丙○○因懷疑其父墓碑遭庚○○毀損乙
    事前往臺中縣豐原市○○里○○路二五號庚○○住處，與庚○○在該址客廳內發
    生爭執，庚○○、丙○○各基於傷害之犯意，先行拉扯，繼以徒手之方式毆打對
    方。嗣在場庚○○之母壬○○○見狀，即呼叫當時在二樓庚○○之弟辛○○，辛○○下樓後，即與壬○○○共同拉開丙○○與庚○○，辛○○並阻擋在丙○○及
    庚○○中間，丙○○與庚○○因而停止互毆。然丙○○心有不甘，仍欲出手毆打
    庚○○，惟因辛○○阻擋，而毆及辛○○。丙○○見傷及辛○○，且丙○○亦因
    前揭與庚○○之互毆因受有頭部外傷合併左顳多處擦挫傷、左結膜出血、左顏面
    紅腫等傷害，乃稱要報警處理，並走出庚○○前揭住處，在其位在臺中縣豐原市
    ○○路二四號住處外，高聲要求其妻甲○○報警處理，庚○○見狀則於住處之廚
    房內，待警前來處理。詎丙○○之妻甲○○、妹戊○○、子乙○○、伯父己○○
    等在丙○○住處，風聞丙○○被毆一事，心生不滿，竟於警方到場處理前，丙○○承前開傷害之概括犯意，甲○○、戊○○、乙○○、己○○等與丙○○基於犯
    意之聯絡，一同至庚○○前揭住處廚房內，毆打庚○○，辛○○在二樓聽聞其母
    壬○○○呼救聲，亦至一樓廚房內，欲拉開其等，然亦遭丙○○等人毆傷，庚○○因前開傷害致受有右眼眶挫傷合併紅腫之傷害、辛○○受有右眼眶及鼻樑挫傷
    瘀黑等傷害。
三、案經丙○○、庚○○、辛○○訴由臺中縣警察局豐原分局報告臺灣臺中地方法院
    檢察署檢察官偵查起訴。
    理  由
壹、有罪部分：
一、訊據被告庚○○、丙○○固坦承：於上揭時、地，被告丙○○因懷疑其父墓碑係
    遭被告庚○○毀損乙事，而與被告庚○○發生爭執，進而被告丙○○與被告庚○○發生拉扯等情不諱；被告甲○○、戊○○、乙○○、己○○坦承：其等於上開
    時間，因得知被告丙○○遭被告庚○○傷害，而曾進入被告庚○○上開住處等情
    ，惟被告等均矢口否認有何傷害之犯行，被告庚○○辯稱：伊並未動手打人，
    被告丙○○會受傷的原因是當天伊要出門，不想跟被告丙○○談，被告丙○○就
    把伊壓在地上打，伊將被告丙○○推開，他站起來的時候就受傷了云云；被告
    丙○○辯稱：當天其去找被告庚○○的父親，其父親的墓碑在墓園被破壞，因為
    其懷疑是被告庚○○做的，所以其到被告庚○○家裡要找被告庚○○的爸爸，但
    是被告庚○○的爸爸不在，當時只有被告庚○○的媽媽、被告庚○○、被告辛○○及被告辛○○的女朋友在場，其那時候想找被告庚○○要問他墓碑是不是他破
    壞的，然後被告庚○○從樓上下來，他問其說是不是要來亂的，其就問他墓碑的
    事情，結果被告庚○○就拉著其要打其，是被告庚○○、辛○○把其拉到廚房去
    打，沒有在客廳打架，因為被告庚○○打其，所以其就反抗，二人有互相拉扯，
    傷就是這樣來的，其被打了之後就到客廳，要打電話報警，但是電話打不通，所
    以就到門口去喊其太太甲○○的名字，叫其太太報警，報警之後被告甲○○、被
    告乙○○、被告戊○○、被告己○○他們就自己來了，其沒有去找他們來云云；
    被告甲○○辯稱：當天聽到被告丙○○在叫其，其先進去被告庚○○的家看，
    發現被告丙○○的臉上都是血，就趕快回家打電話，打完電話再一下救護車就來
    了，被告乙○○、被告戊○○、被告己○○他們剛好那一天有來其家，其打完電
    話之後就自己去被告庚○○的家，被告乙○○、戊○○、己○○是自己去的云云
    ，其並未參與傷害犯行；被告乙○○辯稱：因為當天是被告戊○○載其回家，
    在路上接到其姑丈的電話說其父親即被告丙○○被打，叫其等趕快回家看一下，
    其回家之後被告戊○○進去被告庚○○家，因為其姑丈在電話中有說我父親在被
    告庚○○那裡，其回到家的時候救護車已經在家門口，其進去發現被告丙○○站
    在被告庚○○家客廳的門口進去而已，臉上有血跡，其並未參與傷害犯行云云；
    被告戊○○辯稱：當天其與被告乙○○要到被告丙○○家，在路上其先生打電
    話說被告丙○○被里長的兒子打，所以叫其趕快回家看看，那時候其已經快到被
    告丙○○的家，回到家後，其把車停好就到被告庚○○家，看到被告丙○○臉上
    都是血，那時候救護車已經到了，所以就趕快要把被告丙○○送醫，並未參與傷
    害犯行云云；被告己○○則辯稱：當天其打算要睡覺，接到電話說被告丙○○
    被里長的兒子打，所以其就過去看，其家離被告庚○○的家大概差十多間房子的
    路，過去看的時候看到被告丙○○站在被告庚○○家的門邊，被告丙○○滿臉都
    是血，被告庚○○、辛○○及他的母親站在屋子裡面，當時已經沒有打架了，有
    發生口角爭執，其到了之後沒有多久，警察就來了，其沒有打人云云。然查：
（一）被告丙○○、庚○○均坦承：於上揭時、地，被告丙○○因懷疑其父墓碑係遭
      被告庚○○毀損乙事，而與被告庚○○發生爭執等情不諱，被告丙○○、庚○○雖均矢口否認有何傷害對方之犯行，然查：證人即被告庚○○之母壬○○○於本院審理時證稱：當天晚上約七點左右，其與被告辛○○在一樓客廳看電
      視，被告丙○○進來說他要找里長，那時候其先生是里長，其告訴被告丙○○
      說不在，被告丙○○說他父親的墓碑被破壞，有人告訴他是被告庚○○破壞他
      父親的墓碑，其問他說有沒有親眼看到，他說沒有，他說是人家告訴他的，其
      問他說的那個人有無看到或是抓到被告庚○○，他也說沒有，之後被告辛○○
      就說你都沒有看到，因為有人說就來誣賴被告庚○○，過一下子被告辛○○就
      到樓上去，被告丙○○說他想要問被告庚○○，被告庚○○在這時候從樓上下
      來，當時被告丙○○想要與被告庚○○談，但是被告庚○○不要，被告庚○○
      那時候也很生氣被誣賴，就拿著安全帽要出去，但是被告丙○○不讓庚○○出
      去，就把手張開擋在門口，被告庚○○想要從被告丙○○的手底下鑽過去，被
      告丙○○就從被告庚○○的背後把他拉住，不讓他出去，被告庚○○因為被拉
      住，所以就就靠在牆壁上，當時被告丙○○、庚○○二人面對面，被告丙○○
      就在這時候打了被告庚○○一拳，記得是打在眼睛附近，其就趕快叫被告辛○○下來，被告辛○○才下來，其再轉頭過來，看到被告庚○○、丙○○二人在
      地上拉扯扭打，被告辛○○下來之後，其拉被告庚○○，被告辛○○拉被告丙○○，拉開之後他們就站起來，被告丙○○又想要打被告庚○○，結果被告辛○○拉起被告庚○○的時候是站在中間，辛○○就被丙○○揮到，丙○○就到
      外面說要找他的太太要報警，（見本院九十二年二月十九日訊問筆錄）等語明
      確，且與被告辛○○於本院審理時所供稱：其母親喊叫的時候，其下來後擋在
      被告庚○○與被告丙○○之間，其把他們分開，當其拉著庚○○時，有被被告
      丙○○打到，其擋下來之後被告丙○○就說要打電話報警，先用其家的電話打
      的，但是打不通，之後就走出去，在外面說要找他太太報警，那時候我請他進
      來叫他不要離開現場，但是他不肯（見本院九十二年一月二十二日訊問筆錄）
      等語相符；另被告戴一峰於偵查時坦承：當時是被告丙○○先動手打伊，伊
      才還手；被告丙○○把伊壓在地上，伊將被告丙○○推開，他又衝過來拉扯，
      當時被告辛○○已上樓，是聽到伊母親叫喊，被告辛○○才下來，被告辛○○
      阻在中間，被告丙○○因為要打伊，就打到被告辛○○（見偵查卷第三十四頁
      ）等語，於本院審理時坦承：被告丙○○會受傷的原因是當天其要出門不想跟
      他談，他就把其壓在地上打，其把被告丙○○推開，他站起來的時候就受傷了
      （見本院九十二年一月二十二日訊問筆錄）；被告丙○○於本院審理時坦承：
      因為被告庚○○打其，所以其反抗，二人發生有互相拉扯，其身上的傷就是這
      樣來的（見本院九十二年一月二十二日訊問筆錄）等語明確；雖被告丙○○
      辯稱：當時被告庚○○從樓上下來，質問其是不是前來騷擾，被告庚○○及辛○○就將其拉到廚房毆打云云。惟被告庚○○、辛○○均供陳：被告庚○○、
      丙○○第一次發生衡突係在客廳內（均見偵查卷第四十三頁），且證人壬○○○亦證稱：被告庚○○與被告丙○○發生拉扯係在客廳內（見偵查卷第五十七
      頁）等語，且觀諸現場照片，被告丙○○之眼鏡係遺落在客廳沙發旁，有現場
      照片乙幀在卷可憑（見偵查卷第二十八頁中圖），核與證人壬○○○所證稱：
      在客廳辦公桌旁之地上發現被告丙○○之血跡，被告丙○○的眼鏡是在沙發下
      發現（見本院九十二年二月十九日訊問筆錄）等情相符；且被告丙○○係確
      因與被告庚○○前揭衝突，致受有頭部外傷合併左顳多處擦挫傷、左結膜出血
      、左顏面紅腫等傷害，有行政院衛生署豐原醫院診斷證明書及病歷資料在卷可
      憑；是被告丙○○因懷疑其父墓碑遭被告庚○○毀損乙事前往被告庚○○住
      處，在該址客廳內，與被告庚○○發生爭執，被告庚○○、丙○○二人先行拉
      扯，繼而互毆，被告辛○○下樓阻擋在丙○○及庚○○中間，被告丙○○仍欲
      出手毆打庚○○，惟因辛○○阻擋，始毆及辛○○乙情，堪可認定。
（二）被告丙○○辯稱：被打了之後其到客廳，說要打電話報警，再到門口去喊其太
      太甲○○的名字，叫其太太報警，報警之後被告甲○○、被告乙○○、被告戊○○、被告己○○他們就自己來了，其沒有去找他們來；被告甲○○、戊○○
      、乙○○、己○○均辯稱：其等雖有進去被告庚○○住處，然當時被告丙○○
      、庚○○已經沒有架，其等僅係去看被告丙○○之狀況，且是要將被告丙○○
      送醫，並未毆打被告庚○○、辛○○云云。然查：被告庚○○指稱：被告丙○○說要打電話報警，就回去找他的太太打電話報警，因為客廳有打鬥過所以
      有一點凌亂，所以伊才會到廚房去等警方來處理，之後不到一、二分鐘，被告
      丙○○就帶著親戚到廚房打伊，當時被告甲○○、戊○○、乙○○、己○○都
      有在場，當時情形很亂，而且廚房沒有開燈，所以不知道是何人打的，伊只看
      到很多的手打過來；被告辛○○指稱：那時候其請被告丙○○進來，不要離開
      現場，但是他不肯，之後沒有一、二分鐘，被告丙○○就帶人衝進來客廳，他
      們進來之後被告丙○○看到被告庚○○在廚房，就說被告庚○○在裡面，進去
      廚房裡面，其跟進去廚房裡面，所有的人都擠進廚房裡面，其與被告銕一鋒都
      被打，其只看到其的前面是被告丙○○，也有看到被告丙○○出手打被告庚○○，對方的人有幫忙拉開（均見本院九十二年一月二十二日訊問筆錄）等語綦
      詳；證人壬○○○證稱：被告丙○○到外面說要找他的太太要報警，被告丙○○已經走出其家門外了，當時被告丙○○在門外叫他的太太報警，被告庚○○就跑到飯廳，當時其在客廳，被告辛○○到樓上去，再過一下子，其就聽到
      外面有很多人的聲音，被告丙○○先進來，他看庚○○不在客廳，所以就直接
      到飯廳去，那時候其看到進來的人有，在庭上之被告己○○、甲○○、戊○○
      、丙○○（見本院九十二年二月十九日訊問筆錄），再證人壬○○○於偵查中
      經指認照片後證稱：被告乙○○當時亦在場（見偵查卷第五十七頁）等語；又
      證人即當時現場處理之消防隊員李俊信於本院審理時亦證稱：其接到通報之後
      不到五分鐘就到現場，那時候員警還沒有到現場，到達現場的時候有遲疑了一
      、二分鐘才進去現場，因為當時現場有聽到屋子裡面有玻璃碎裂的聲音，所以
      沒有馬上進去，一直等到員警來我們才進去現場，其當時看到被告丙○○的額
      頭上有撕裂傷，所以就先對之作初步處理，這些都還是在屋子裡面，當時地上
      有很多的玻璃碎片，屋子很亂，當時屋子裡面有很多人，有男有女，大概有五
      到六個人（見本院九十二年三月三十一日訊問筆錄）等語明確；復參以現場
      照片，被告庚○○前開住處之廚房內確實凌亂不堪，顯有經歷打鬥之跡象（見
      偵查卷第二十八頁上、下圖），且被告庚○○因前揭衝突受有右眼眶挫傷合併
      紅腫之傷害、被告辛○○受有右眼眶及鼻樑挫傷瘀黑等傷害，有卷附之行政院
      衛生署豐原醫院診斷證明書及病歷資料在卷可憑；另被告丙○○陳稱：當時
      其叫被告甲○○報警，然經查證本件刑事案件係被告丙○○、戴一峰、辛○○
      於九十一年二月二十五日至臺中縣警察局豐原分局豐原派出所提出傷害告訴，
      勤務中心查無當時報案紀錄，消防局當時有接獲助傷患之報案紀錄，有警員楊
      建軍職務報告乙紙在卷可憑，而臺中縣消防局確於九十一年二月十七日二十一
      時二十分許，接到民眾報案，該名民眾所留之聯絡電話為00000000號
      ，經臺中縣消防局通報一一○處理，有臺中縣消防局民眾報案紀錄簿乙紙在卷
      可參。被告丙○○於本院審理時坦承，上開電話係其家中之電話（見本院九十
      二年四月二十一日審理筆錄），且與被告丙○○於警訊中所留之聯絡電話相符
      （見偵查卷第九頁）。另到場處理之員警洪鴻林、丁○○○○於本院審理時均
      證稱：本件案發時，其等正在巡邏，是線上備勤，在巡邏車上接到勤務中心通
      報，就直接到案發現場（見本院九十二年三月五日、三月三十一日訊問筆錄）
      等語明確，足見當時被告丙○○雖要求被告甲○○報警處理，然被告甲○○以
      家中之電話撥打一一九向臺中縣消防局呼叫救護車，經由臺中縣消防局通報勤
      務中心，勤務中心始通知線上備勤之巡邏警員到現場處理。再佐以被告庚○○
      上開住處之照片，其客廳外之門扇以方格毛玻璃之鋁門窗，其外再有鋁門紗窗
      ，且被告庚○○之住處與被告丙○○之住處，相隔二個巷道，中間尚隔有另一
      個住家，有現場照片數幀、現場圖一紙在卷可憑，則衡諸常情，若被告丙○○
      並未踏出被告庚○○上開住處，被告甲○○如何知悉被告丙○○受傷之情形，
      而決定向臺中縣消防局呼叫救護車，而非直接報警處理？且依被告丙○○當時
      所在位置，若未踏出被告庚○○住處，實難單以在屋內高聲喊叫，被告甲○○
      即可聽到被告丙○○要求其報警處理。再被告甲○○於本院審理時坦承：被
      告乙○○、戊○○、己○○他們剛好那一天有來其家裡，那天被告戊○○帶被
      告乙○○去剪頭髮回來，被告己○○是其媽媽告訴他的，不過其不確定（見本
      院九十二年一月二十二日訊問筆錄）；被告丙○○於警訊中陳稱：當時其遭毆
      打倒地，並大喊救命，其家在正對面，其妻甲○○及家中親戚聽到其大喊救命
      ，便衝進屋內，將其等拉開（見偵查卷第十頁）等語，足見被告乙○○、戊○○、己○○等人於發生被告丙○○、庚○○衝突當日，均在被告丙○○住處；
      綜上所述，被告丙○○先於被告庚○○住處與被告戴一峰互毆後，以報警為
      由，走出被告庚○○住處，返回其住處，而找來當時在其住處之被告甲○○、
      乙○○、戊○○、己○○，到被告庚○○住處，並在被告庚○○住處廚房內毆
      打被告庚○○、辛○○。是其等上揭所辯，尚屬無據，顯無足採信。是本件事
      證明確，被告庚○○、丙○○、甲○○、乙○○、戊○○、己○○前揭傷害犯
      行洵堪認定，應予依法論科。
二、核被告庚○○、丙○○、甲○○、戊○○、乙○○、己○○所為，均係犯刑法第
    二百七十七條第一項之傷害罪。被告丙○○、甲○○、戊○○、乙○○、己○○
    等五人間，有犯意之聯絡及行為之分擔，為共同正犯。被告丙○○、甲○○、戊○○、乙○○、己○○，以一傷害行為同時傷害被告庚○○、辛○○，觸犯二傷
    害罪名，屬想像競合，應從一重處斷。再被告丙○○先後二次傷害行為，時間緊
    接，所觸犯犯罪構成要件相同之罪名，為連續犯，應依刑法第五十六條之規定，
    論以一罪，並加重其刑。被告庚○○前於八十六年間，因違反槍砲彈藥刀械管制
    條例案件，經本院以八十六年度訴字第一三三○號判處有期徒刑二年確定；又於
    八十六年間，因犯妨害自由案件，經臺灣高等法院臺中分院以八十七年度上訴字
    第三四七號判處有期徒刑八月確定，嗣上開二案經定應執行刑為有期徒刑二年六
    月確定，於八十七年十二月十六日假釋付保護管束，於八十九年二月十日假釋期
    滿執行完畢等情，有臺灣臺中地方法院檢察署刑案資料查註紀錄表及臺灣高等法
    院被告全國前案紀錄表各乙份在卷足憑，被告庚○○於五年以內再犯本件有期徒
    刑以上之罪，為累犯，應依刑法第四十七條規定加重其刑。爰審酌被告丙○○僅
    因其父之墓碑遭破壞，而懷疑與之前有嫌隙之被告庚○○，竟至被告庚○○家中
    與之發生衝突，導致本件糾紛，被告等均不思以平和方式解決，而以暴力相向，
悖於社會公共秩序、善良風俗，且被告等犯罪後均矢口否認犯行，未見悔意，犯
    後態度不佳，惟被告庚○○、辛○○等傷勢尚稱輕微，被告丙○○所受傷害程度
    較重，被告甲○○、戊○○、乙○○、己○○係因見被告丙○○遭被告庚○○、
    辛○○毆傷，始起意為本件傷害犯行等一切情狀，分別量處如主文所示之刑，並
    均諭知易科罰金、易服勞役之折算標準，以示懲儆。
三、公訴意旨另以：被告丙○○、甲○○、戊○○、乙○○、己○○等於上揭時間，
    共同衝入被告庚○○上揭住處廚房內，基於毀損之犯意聯絡，與被告庚○○互相
    毆打，致被告庚○○住處廚房內之廚、碗具毀損，因認被告庚○○另涉有刑法第
    二百七十七條第一項之傷害犯嫌，被告丙○○、甲○○、戊○○、乙○○、己○○另涉有同法第三百五十四條之毀損犯嫌。然按犯罪事實應依證據認定之，無證
    據不得推定其犯罪事實，又不能證明被告犯罪者，應諭知無罪之判決，刑事訴訟
    法第一百五十四條、第三百零一條第一項分別定有明文。又認定犯罪事實，所憑
    之證據，雖不以直接證據為限，間接證據亦包括在內，然無論直接或間接證據，
    其為訴訟上之證明，須於通常一般之人均不致於有所懷疑，而得確信其為真實之
    程度者，始得據之為有罪之認定，倘其證明尚未達到此一程度，而有合理性懷疑
    之存在時，即無從為有罪之認定，根據「罪證有疑，利於被告」之證據法則，即
    不得遽為不利於被告之認定，最高法院著有七十六年臺上字第四九八六號判例可
    資參照。訊據被告庚○○、辛○○堅決否認有為上揭傷害犯行，辯稱：係被告丙○○等人衝入廚房傷害被告庚○○，被告辛○○進入廚房內欲拉開渠等，遭亦遭
    毆打等語；被告丙○○、甲○○、戊○○、乙○○、己○○均堅決否認有何毀損
    犯行，被告丙○○辯稱：係被告庚○○將其拉入廚房內毆打，於拉扯之過程中不
    慎損壞其中之廚、碗具，並無毀損之故意等語；被告甲○○、戊○○、乙○○、
    己○○則均辯稱：其等並未參與傷害犯行，亦未有何毀損之行為等語。經查：
（一）就被告庚○○所涉傷害部分：訊據被告庚○○堅決否認有於上址廚房內傷害被
      告丙○○、甲○○、戊○○、乙○○、己○○等人，辯稱：是被告丙○○、甲○○、戊○○、乙○○、己○○進入廚房打伊等語。經查：被告丙○○、甲○○、戊○○、乙○○、己○○等均否認，其等曾於被告庚○○住處廚房內共
      同毆打被告庚○○乙節；而本件傷害案件，僅被告丙○○、庚○○、辛○○
      受有前開傷害，已如前述，則若被告庚○○確於上址廚房內有與被告丙○○、
      甲○○、戊○○、乙○○、己○○等互毆，則必造成被告甲○○、戊○○、乙○○、己○○等受傷，然被告甲○○、戊○○、乙○○、己○○等人均未主張
      其等受有任何傷害，是被告庚○○所涉此部分之傷害犯行，並無積極證據足以
      證明公訴人所指該部分之犯行。
（二）就被告丙○○、甲○○、戊○○、乙○○、己○○所涉毀損部分：按刑法第三
      百五十四條之毀損罪，係以毀棄、損壞前二條以外之他人之物或致令不堪用，
      足以生損害於公眾或他人者，為犯罪構成要件，復按過失行為之處罰，以有特
      別規定為限，刑法第十二條第二項定有明文。被告丙○○、甲○○、戊○○、
      乙○○、己○○固於上揭時間，在前開被告庚○○住處廚房內，傷害被告庚○○、辛○○，已詳如前述，並因而造成上址廚房內之廚、碗具毀損，有現場照
      片二幀可稽，然被告丙○○、甲○○、戊○○、乙○○、己○○等人係為毆打
      被告庚○○、辛○○，於混亂中始造成該等物品之毀損，並非基於毀損之犯意
      ，而砸毀該等物品，矧且該等物品亦可能係因被告庚○○、辛○○二人於閃躲
      之際，而不慎毀壞該等物品，就被告丙○○、甲○○、戊○○、乙○○、己○○所涉此部分之毀損犯行，亦查無積極證據以證明是其等基於毀損之故意，而
      毀損該等物品。被告丙○○、甲○○、戊○○、乙○○、己○○上開所為，尚
      不該當於刑法第三百五十四條毀損罪之犯罪構成要件，自難率以該罪相繩。
（三）此外，本院復查無其他積極之證據，足認被告庚○○、丙○○、甲○○、戊○○、乙○○、己○○確有公訴人所指上開犯行。茲因被告庚○○此部分傷害犯
      行與前揭經論罪科刑之傷害犯行部分，具有連續犯裁判上一罪之關係，而被告
      丙○○、甲○○、戊○○、乙○○、己○○所涉毀損犯行部分，公訴人認與前
      揭渠經本院論罪科刑犯行部分，具有牽連犯之裁判上一罪關係存在，是本院爰
      就渠等該部分犯行，均不另為無罪之諭知，附予敘明。
貳、無罪部分：
一、公訴意旨認：被告辛○○於上開時、地與被告庚○○，共同與被告丙○○、甲○○、戊○○、乙○○、己○○等互毆，因認被告辛○○涉有刑法第二百七十七條
    第一項之普通傷害罪嫌。
二、按犯罪事實應依證據認定之，無證據不得推定其犯罪事實，又不能證明被告犯罪
    或其行為不罰者，應諭知無罪之判決，刑事訴訟法第一百五十四條及第三百零一
    條第一項分別定有明文。又認定犯罪事實，所憑之證據，雖不以直接證據為限，
    間接證據亦包括在內，然無論直接或間接證據，其為訴訟上之證明，須於通常一
    般之人均不致於有所懷疑，而得確信其為真實之程度者，始得據之為有罪之認定
    ，倘其證明尚未達到此一程度，而有合理性懷疑之存在時，即無從為有罪之認定
    ，根據「罪證有疑，利於被告」之證據法則，即不得遽為不利於被告之認定，（
    最高法院著有七十六年臺上字第四九八六號判例可資參照）；再按犯罪事實之認
    定，應憑真實之證據，倘證據是否真實尚欠明顯，自難以擬制推測之方法，為其
    判斷之基礎，而認定犯罪事實之證據係指足以認定被告確有犯罪行為之積極證據
    而言，該項證據自須適合於被告犯罪事實之認定，始得採為斷罪資料（最高法院
    五十三年臺上字第六五六號、二十九年上字第三一○五號判例可資參照）。
三、公訴人認被告辛○○涉有刑法第二百七十七條第一項之普通傷害罪嫌，無非係以
    被告丙○○於偵查中之指述、被告丙○○所受傷害之診斷證明書，為其主要論據
    。然訊據被告辛○○堅決否認有何傷害被告丙○○、甲○○、戊○○、乙○○、
    己○○之犯行，辯稱：是其遭到被告丙○○、甲○○、戊○○、乙○○、己○○
    等人毆打，其並未毆打被告丙○○等人等語。經查：
（一）被告丙○○雖於警訊及偵查中指稱：被告庚○○、辛○○二人將其拉入廚房
      毆打，其遭毆打後，就到門口叫被告甲○○報警（見偵查卷第十頁、第三十四
      頁），然被告丙○○於本院審理時指稱：被告庚○○從樓上下來，問其說是不
      是要來亂的，其就問墓碑的事情，結果被告庚○○就拉著其要打其，是被告庚○○把其拉到廚房去打的，因為被告庚○○打其，所以其反抗，有互相拉扯，
      其身上的傷就是這樣來的（見本院九十二年一月二十二日訊問筆錄），並無指
      述被告辛○○曾出手毆打其；再被告庚○○於本院審理時亦供稱：被告辛○○當時在二樓聽到爭吵的聲音才下來，他擋在伊與被告丙○○之間，之後因為
      被告丙○○打不到伊，所以被告丙○○就說要在伊家打電話要報警（見本院九
      十二年一月二十二日訊問筆錄），另於偵查中供稱：被告丙○○把伊壓在地上
      打，伊將被告丙○○推開，被告丙○○又衝上來與伊拉扯，被告辛○○聽到伊
      母親叫聲才下來，然後擋在伊與被告丙○○中間，被告丙○○要打伊，結果就
      打到被告辛○○（見偵查卷第四十三頁）等語；證人壬○○○亦於本院審理
      時證稱：被告庚○○與丙○○發生衝突，其趕快叫被告辛○○下來，當時被告
      庚○○及丙○○他們二人都在地上拉扯扭打，被告辛○○下來之後，伊拉被告
      庚○○走，被告辛○○拉被告丙○○，拉開之後他們就站起來，被告丙○○想
      要打被告庚○○，結果被告辛○○拉起被告庚○○的時候就站在中間，被告辛○○就被被告丙○○揮到，被告丙○○就到外面說要找他的太太要報警（見本
      院九十二年二月十九日訊問筆錄）等語明確，則被告辛○○於上開時間，在其
      住處之客廳內，應僅有單純拉開正在扭打之被告戴一峰、丙○○，並未有傷害
      被告丙○○之犯行。
（二）再被告辛○○亦堅決否認有於上址廚房內傷害被告丙○○、甲○○、戊○○、
      乙○○、己○○等人，經查：被告丙○○、甲○○、戊○○、乙○○、己○○
      等均否認，其等曾於上址廚房內共同毆打被告庚○○、辛○○乙節；且本件傷
      害案件，僅被告丙○○、庚○○、辛○○受有前開傷害，已如前述，則若被告
      辛○○確與被告庚○○於上址廚房內，與被告丙○○、甲○○、戊○○、乙○○、己○○等互毆，則必造成被告甲○○、戊○○、乙○○、己○○等受傷，
      然被告甲○○、戊○○、乙○○、己○○等人均未主張其等受有任何傷害，已
      如前述，且衡諸常情，被告辛○○、庚○○二人均年輕力壯，若果有意與被告
      丙○○、甲○○、戊○○、乙○○、己○○等互毆，則被告甲○○、戊○○、
      乙○○、己○○等人，當因此而受有傷害。
（三）準此，被告辛○○上開所辯，尚堪採信。此外，本院亦查無任何積極證據，足
      資證明被告辛○○有何公訴人所指之傷害犯行，揆諸首揭法條及判例意旨，不
      能證明被告辛○○犯罪，依法自應為被告辛○○無罪之諭知。
據上論斷，應依刑事訴訟法第二百九十九條第一項前段、第三百零一條第一項，刑法
第二十八條、第五十六條、第二百七十七條第一項、第四十七條、第四十一條第一項
前段、第四十二條第二項，罰金罰鍰提高標準條例第一條前段、第二條，判決如主文
中      華      民      國    九十二    年      五      月    十四    日
                                     臺灣臺中地方法院刑事第六庭
                                         法  官  劉麗瑛
右正本證明與原本無異。
如不服本判決，應於送達後十日內向本院提出上訴狀（須附繕本），上訴於臺灣高等
法院臺中分院。
                                         書記官
中      華      民      國    九十二    年      五      月    十四    日
附錄論罪科刑法條
刑法第二百七十七條第一項
傷害人之身體或健康者，處三年以下有期徒刑、拘役或一千元以下罰金。


司法院資訊處製作；財團法人民間司法改革基金會備份。
